【裁判字號】    99,交訴,26
【裁判日期】    990430
【裁判案由】    肇事逃逸罪等
【裁判全文】
臺灣臺中地方法院刑事判決              99年度交訴字第26號
公  訴  人  臺灣臺中地方法院檢察署檢察官
被      告  甲○○
上列被告因肇事逃逸罪等案件，經檢察官提起公訴（98年度偵字
第26089 號），被告於本院準備程序中，就被訴肇事逃逸部分事
實為有罪之陳述，此部分經本院合議庭裁定由受命法官獨任依簡
式審判程序審理，判決如下：
    主    文
甲○○駕駛動力交通工具肇事，致人傷而逃逸，累犯，處有期徒
刑柒月。
    犯罪事實
一、甲○○前於民國90年間，因重利案件，經臺灣高等法院臺中
    分院90年度上訴字第74號判處有期徒刑8 月，嗣經最高法院
    90年度台上字第3844號判決上訴駁回確定；又於93年間，因
    偽造貨幣案件，經臺灣高等法院臺中分院93年度上訴字第27
    6 號判處有期徒刑3 年6 月，復經最高法院以93年度台上字
    第3584號判處有期徒刑3 年6 月，上開2 案經定應執行有期
    徒刑4 年確定，嗣於95年4 月24日假釋付保護管束，甫於96
    年1 月2 日保護管束期滿，假釋未經撤銷，以已執行完畢論
    。詎不知悔改，於97年11月11日晚間，向不知情之友人黃志
    強（另經檢察官以98年度偵緝字第1738號為不起訴處分）借
    用車牌號碼1956-MB 號自小客車供代步使用，嗣於翌日即12
    日凌晨5 時許，甲○○駕駛上開自用小客車，沿臺中市○○
    路由旅順路往文心路即由北往南方向行駛，俟同日凌晨5 時
    53分許，途經臺中市○○路與瀋陽路交岔路口前，本應注意
    汽車行至有號誌之交岔路口，應遵守燈光號誌；遇紅燈應依
    車道連貫暫停。而依當時之情形，並無不能注意之情狀，竟
    疏未注意及此，貿然闖越紅燈，適有乙○○騎乘車牌號碼DL
    G-882 號輕型機車，沿臺中市○○路由熱河路往河北路方向
    行駛且遵守綠燈號誌欲通過該路口，甲○○所駕駛之自小客
    車車頭遂不慎與乙○○之機車右側車身發生碰撞，乙○○因
    此人車倒地而受有右側脛腓骨骨折、右側第一腳趾骨折併脫
    臼、下巴撕裂傷併感染、臉部及四肢多處挫傷等傷害（過失
    傷害部分業據撤回告訴，本院由合議庭另為不受理判決）。
    詎甲○○竟未下車探視乙○○，給予必要之救護並報警處理
    ，竟基於駕車肇事逃逸之犯意，逕自駕車逃離現場，嗣為警
    調閱附近路口之監視錄影畫面，查得上開自用小客車疑為肇
    事車輛，復循線查知肇事車輛所有人係黃志強，經黃志強於
    偵查中供稱案發時將車輛借予甲○○使用而得悉上情。
二、案經乙○○訴由臺中市警察局第五分局報告臺灣臺中地方法
    院檢察署偵查起訴。
    理  由
一、上揭犯罪事實，業據被告甲○○於偵查與本院審理中坦承不
    諱，核與證人即另案被告黃志強於偵訊時證述被告向伊借用
    車輛乙節相符，並經告訴人乙○○於警詢、偵查中時指訴綦
    詳，且有道路交通事故現場圖、道路交通事故調查報告表(一)
    (二)、本院公務電話紀錄表（關於卷附道路交通事故調查報告
    表(一)號誌種類原係誤載為無號誌，實係運作正常）、翻拍自
    被告駕車行經附近路口之監視錄影畫面、現場路況暨車損照
    片、林新醫院診斷證明書、臺中市警察局第五分局疑似道路
    交通事故肇事逃逸追查表、員警職務報告書等在卷可稽。復
    按駕駛人駕駛汽車肇事致人受傷，應即採取救護或其他必要
    之措施並向警察機關報告，不得駛離，道路交通管理處罰條
    例第62條第1 項亦有明文，且駕車與人發生車禍者，一般人
    均可預見他人恐受有相當傷害甚有危及性命之虞，被告於肇
    事後竟未對被害人施以援手即駕車離開現場，顯無意救助而
    有逃逸之意思，亦臻灼然。綜上，本件事證明確，被告犯行
    洵堪認定，應依法論科。
二、核被告甲○○所為，係犯刑法第185 條之4 之肇事逃逸罪。
    又被告前於90年間，因重利案件，經臺灣高等法院臺中分院
    90 年 度上訴字第74號判處有期徒刑8 月，嗣經最高法院90
    年度台上字第3844號判決上訴駁回確定；又於93年間，因偽
    造貨幣案件，經臺灣高等法院臺中分院93年度上訴字第27 6
    號判處有期徒刑3 年6 月，復經最高法院以93年度台上字第
    3584號判處有期徒刑3 年6 月，上開2 案經定應執行有期徒
    刑4 年確定，嗣於95年4 月24日假釋付保護管束，甫於96
    年1 月2 日保護管束期滿，假釋未經撤銷，以已執行完畢論
    ，有臺灣高等法院被告前案紀錄表在卷可考，其受徒刑之執
    行完畢後，5 年以內故意再犯本件有期徒刑以上之罪，為累
    犯，應依刑法第47條第1 項規定，加重其刑。爰審酌被告駕
    駛動力交通工具肇事致人受傷，竟未留在現場照護被害人，
    置他人安危於不顧，惟念其業與告訴人成立調解（有本院調
    解筆錄在卷可參），賠償其所受損失，犯後態度尚佳等一切
    情狀，量處如主文所示之刑。
據上論斷，應依刑事訴訟法第273 條之1 第1 項、第299 條第1
項前段，刑法第185 條之4 、第47條第1 項，判決如主文。
本案經檢察官丙○○到庭執行職務。
中    華    民    國    99    年    4     月    30    日
                      交通法庭  法  官  劉敏芳
以上正本證明與原本無異。
如不服本判決應於收受判決後10日內向本院提出上訴書狀，並應
敘述具體理由。其未敘述上訴理由者，應於上訴期間屆滿後20日
內向本院補提理由書（均須按他造當事人之人數附繕本）「切勿
逕送上級法院」。
告訴人或被害人對於判決如有不服具備理由請求檢察官上訴者，
其上訴期間之計算係以檢察官收受判決正本之日期為準。
                                書記官  陳錫威
中    華    民    國    99    年    4     月    30    日
附錄本案論罪科刑法條全文
中華民國刑法第185條之4
（肇事遺棄罪）
駕駛動力交通工具肇事，致人死傷而逃逸者，處 6 月以上 5 年
以下有期徒刑。

司法院資訊處製作；財團法人民間司法改革基金會備份。
